---
title: "Apunts Webinar: Styling Shiny"
author: "Francesc Aguirre"
date: '2022-10-15'
output: html_document
---

```{r setup, include=FALSE}
knitr::opts_chunk$set(echo = TRUE)
```

# Intro

Anotare apunts sobre el seguiment del [Webinar](https://www.youtube.com/watch?v=GZmzj8a4liY).

# HTML

Apps shiny són html. Aquests dos codis són equivalents:

```{r eval = F}
sidebarLayout(
  sidebarPanel(),
  mainPanel()
)
```

```{html eval = F}
<div class="row">
  <div class="col-sm-4">
    <from class="well" role="complementary"></form>
  </div>
  <div class="col-sm-8" role="main"></div>
</div>
```


# Bootstrap

Shiny utilitza bootstrap 3.

Amb una mica de coneixement de bootstrap, podem canviar molt l'estil: 

```{r eval = F}
```{r eval = F}
sidebarPanel(
  div(class="text-danger",
      sliderInput("bins",
                  "Number of bins:",
                  "min = 1",
                  max = 50,
                  value = 30)
    
  )
)
```

També es poden afegir classes:

```{r eval = F}
actionButton("action", "Search", class = "btn-primary")
```

En comptes d'utilitzar funcions Shiny es pot utilitzar html i bootstrap. Exemples del que s'ha fet en el webinar:

- `BootstrapPage()` en comptes de `fluidPage()` ja que no te defaults customitzats.
- `div(class = "container,)` en comptes de `sidebarLayout()` (container te una mica de paddings)
- `div(class = "row, div(class = "col-6",))` aixi podem fer una matriu on volem tenir les coses. Hi ha 12 columnes, per tant si fem col-6 estem agafant la meitat. ([bootstrap docs](https://getbootstrap.com/docs/5.0/layout/grid/))
- `div(class = "bg-light my-5 py-3",)` crea un background amb algo de padding (`my` es fora del contenidor, `py` es dins del contenidor).
- `div(class = "d-grid gap-2",` crea un grid per ajuntar botons verticalment.
- Utilitzar renderUI per customitzar text reactiu.
- Per costumitzar estil de lletra, baixar de "google styles" l'html, enganxar en HTML a la web, i per exemple es pot aplicar l'estil amb una classe de css en la classe "body" (per aplicar a tot) o a classes particulars.
- Favicons, baixar en [Real Favicon Generator](https://realfavicongenerator.net/).


## bslib

Llibreria per costumitzar bootstrap. 

- Canviar versio de bootstrap.
- Canviar valor de variables. Ex: "text-danger".

```{r eval = F}
theme = bs_theme(version = 5, danger = "#FFA000"),
```

Per exemple, si volem canviar un button, podem posar que el button sigui "primary:

```{r eval = F}
      actionButton("guess_cat", "Guess Cats", class = "btn-primary text-white-50"),
```

I despres canviar el color d'aquesta classe (dins de fluidpage):

```{r eval = F}
theme = bslib::bs_theme(version = 5,
                          primary = "#FF6622"),
```

Per saber totes aquestes classes bootstrap:

Googlejar per ex: "bootstrap 5 text color"


## fitxers .css

Es pot afegir custom css classes en el fitxer www:

```{css eval = F}
.custom-buton {
  background-color: #F26D7E;
  border-color: #A10E21;
}
```

```{r eval = F}
header = 
  tags$head(
    tags$lirk(rel = "stylesheet",)
  )
```

## fitxers .html

També pots escriure fitxers sensers en html, i carregarlos a shiny.
